【裁判字號】    89,交簡上,14
【裁判日期】    890731
【裁判案由】    過失傷害
【裁判全文】
臺灣基隆地方法院刑事判決                        八十九年度交簡上字第一四號
    上  訴  人  台灣基隆地方法院檢察署檢察官
    被      告  甲○○
右上訴人因被告過失傷害案件，不服本院瑞芳簡易庭八十九年度瑞交簡字第三二號，
中華民國八十九年七月三十一日第一審簡易判決（聲請案號：臺灣基隆地方法院檢察
署八十九年度偵字第一三七Ｏ號），提起上訴，本院合議庭判決如左：
    主  文
上訴駁回。
    事實及理由
一、本案經本院審理結果，認原審簡易判決以被告係犯刑法第二百八十四條第一項前
    段之過失傷害罪，判處有期徒刑三月，如易科罰金以三百元折算一日，其認事用
    法及量刑均無不當，應予維持，並引用原審簡易判決書所記載之事實、證據及理
    由。
二、上訴意旨略以：被告甲○○跨越雙黃線迴車，致告訴人乙○○○受傷，且被告肇
    事後，為圖脫罪，竟迅速將肇事車輛移至路旁，企圖湮滅證據，以混淆事故現場
    圖正確之判斷，甚且被告肇事後迄今，亦未主動與告訴人和解，態度傲慢，衡諸
    被告之犯行所生之危險及犯罪後之態度，亟屬重大惡極，科處被告有期徒刑三月
    ，且得易科罰金，均不足使被告知所警惕，故原審判決難令告訴人誠服，爰提起
    上訴，請將原判決撤銷，更為適當合法之判決等語。
三、經查：被告於民國八十九年二月二十日晚間七時十分許，駕駛車號ＱＶ—四六七
    八號自用小客貨車，沿省道台二線濱海公路，由台北往宜蘭方向行駛，行經該路
    段一百零八點二公里處即龍門露營區前時，明知汽車行駛時，汽車駕駛人應注意
    車前狀況，隨時採取必要之安全措施；又在設有禁止迴車標誌或劃有分向限制線
    ，禁止超車線、禁止變換車道線之路段，不得迴車，而依當時情形，並無不能注
    意之情事，竟疏未注意，貿然在該處迴車，致沿濱海公路由宜蘭往台北方向行駛
    ，由乙○○○騎乘之車號ＱＷＪ—六ＯＯ號重型機車，行經該處時，因閃煞不及
    而撞及被告所駕駛汽車之右後車身，致乙○○○人車倒地，並因而受有右臉挫傷
    、右股骨開放性骨折之普通傷害等情，業據被告於警訊、偵查中及原審審理時坦
    承不諱，核與告訴人指述之詞相符，且有交通事故調查報告表一紙、照片六張在
    卷足憑，堪信告訴人之指述為真實。按汽車行駛時，汽車駕駛人應注意車前狀況
    ，並隨時採取必要之安全措施；又在設有禁止迴車標誌或劃有分向限制線，禁止
    超車線、禁止變換車道線之路段，不得迴車，道路交通安全規則第九十四條第三
    項、第一百零六條第二款分別定有明文，被告駕車自應注意上開規定，且依當時
    情形，並無不能注意之情事，其竟疏未注意因而肇事，足認被告具有過失。而告
    訴人因上開車禍，受有如前所述之傷害，亦有長庚紀念醫院基隆分院出具之診斷
    證明書附卷可稽，是被告之過失行為與被害人所受傷害間有因果關係存在，其過
    失傷害犯行應堪認定。
四、原審簡易判決以被告係犯刑法第二百八十四條第一項前段之過失傷害罪，衡酌被
    告之過失程度、被害人所受傷害及被告迄未賠償被害人等一切情狀，判處被告有
    期徒刑三月，並諭知易科罰金之折算標準。其認事用法並無違誤，量刑亦在法定
    刑之中度，核屬恰當，應予維持，上訴人上訴指稱原審判決量刑過輕，指摘原審
    簡易判決不當，為無理由，應予駁回。
五、被告經合法傳喚，無正當之理由不到庭，爰不待其陳述，逕行判決。
據上論斷，應依刑事訴訟法第四百五十五條之一第三項、第三百六十八條、三百七十
一條，判決如主文。
本案經檢察官黃士元到庭執行職務。
中      華      民      國    九十    年      三     月     二十一      日
                                    臺灣基隆地方法院刑事第三庭
                                        審判長法  官  林 火 炎
                                              法  官  蔡 佳 玲
                                              法  官  陳 培 仁
右正本證明與原本無異。
本件不得上訴。
                                              書記官  施 鴻 均
中      華      民      國    九十    年      三     月     二十二      日


司法院資訊處製作；財團法人民間司法改革基金會備份。
